臺灣臺南地方法院刑事判決　　　　　　　 94年度易字第971號
公　訴　人　臺灣臺南地方法院檢察署檢察官
被　　　告　丙○○
上列被告因竊盜等案件，經檢察官提起公訴（九十四年度偵緝字
第一０九三號），本院判決如下：
    主  文
丙○○竊盜，處拘役拾日，如易科罰金，以佰元折算壹日。
    事  實
一、丙○○於民國九十三年八月八日十七時許，見乙○○位於臺
    南市○區○○街一七五巷四一弄十號住宅大門未上鎖，竟意
    圖為自己不法之所有，無故侵入乙○○上址住宅一樓客廳內
    ，竊取乙○○所有之BENQ廠牌（序號：000000000000000號
    ）及不詳廠牌之行動電話二支得手後離去。嗣經警調閱乙○
    ○失竊BENQ廠牌行動電話之通聯紀錄，而循線查獲。
二、案經乙○○訴由臺南市警察局第一分局報請臺灣臺南地方法
    院檢察署檢察官偵查起訴。
    理  由
甲、有罪部分：
  一、上揭事實，業據被告丙○○於偵查及本院審理時坦承不諱
      ，核與告訴人乙○○指訴之情節相符，且有手機序號資料
      、通聯調閱查詢單及行動電話申請書影本各一份在卷可稽
      （見警卷第七至十頁、偵查卷第二五至二八頁），是被告
      上開自白與事實相符，堪以採信。本案事證明確，被告犯
      行堪以認定，自應依法論科。
  二、核被告所為，係犯刑法第三百零六條第一項之侵入住宅罪
      、第三百二十條第一項之普通竊盜罪。又被告侵入住宅之
      目的在於竊取財物，是被告所犯上開二罪間，有方法結果
      之牽連關係，應從一重之普通竊盜罪論處。爰審酌被告之
      犯罪手段、且不思正當努力工作營生，竟圖不勞而獲，隨
      意竊取他人財物，欠缺法紀觀念，惟所竊得之財物價值不
      高，及其犯罪後坦承犯行，尚有悔意等一切情狀，量處如
      主文所示之刑，並諭知易科罰金之折算標準。
乙、不另為無罪諭知部分：
  一、公訴意旨另以：被告於上開時、地，進入告訴人乙○○上
      址住處，尚有竊取黃金項鍊、手鍊、翡翠鑽戒、戒指、小
      孩項鍊、美金三百元、人民幣五百元、日幣一萬元、新臺
      幣（下同）一萬五千元、國民身分證、駕照、新光三越禮
      券一千元、華南銀行空白支票十二張及皮包一只等財物，
      因認被告此部分犯行，亦涉有刑法第三百二十條第一項之
      普通竊盜罪嫌云云。
  二、按犯罪事實應依證據認定之，無證據不得認定犯罪事實，
      不能證明被告犯罪者，應諭知無罪之判決，刑事訴訟法第
      一百五十四條第二項、第三百零一條第一項分別定有明文
      。又事實之認定，應憑證據，如未能發現相當證據，或證
      據不足以證明，自不能以推測或擬制之方法，以為裁判基
      礎。而認定不利於被告之事實，須依積極證據，茍積極證
      據不足為不利於被告事實之認定時，即應為有利於被告之
      認定，更不必有何有利之證據。另認定犯罪事實所憑之證
      據，雖不以直接證據為限，間接證據亦包括在內，然而無
      論直接或間接證據，其為訴訟上之證明，須於通常一般之
      人均不致有所懷疑，而得確信其為真實之程度者，始得據
      為有罪之認定，倘其證明尚未能達到此一程度，而有合理
      之懷疑存在時，致使無從形成有罪之確信，根據「罪證有
      疑，利於被告」之證據法則，即不得遽為不利被告之認定
      （最高法院九十四年度台上字第五五０九號判決意旨參照
      ）。
  三、查公訴人認被告涉有此部分之普通竊盜犯行，無非係以告
      訴人乙○○之指訴為其論罪之主要依據。訊據被告堅詞否
      認有公訴人所指之此部分普通竊盜犯行，供稱：伊不瞭解
      告訴人之生活作息，不敢在現場逗留太久，伊僅竊得二支
      行動電話後即離去等語。經查：證人即告訴人乙○○固於
      本院審理時證稱：伊確有失竊上揭財物等語，然證人乙○
      ○除於本院審理時提出一紙翡翠鑽戒購買證明單外，並無
      其他相關單據可資證明尚有失竊其餘之上開財物，此亦據
      證人乙○○證述在卷，則證人乙○○是否確有失竊上開財
      物，已乏事證可佐；又證人乙○○上開失竊之財物分別原
      係放置於屋內二樓穿衣室化妝台抽屜、化妝台旁之衣櫥及
      一樓客廳鋼琴上、上班手提袋內等不同處所，此據證人乙
      ○○到庭證稱明確，然本案事發當時，員警曾前往證人乙
      ○○上址住處採集指紋，然並無所獲一節，此亦據告訴人
      乙○○於偵查中陳稱在卷（見偵查卷第十八頁），另員警
      亦未於被告身上或住處查獲上開失竊財物，則證人乙○○
      縱有失竊上開財物，亦無證據可資認定係被告所竊取；此
      外，本院復查無其他積極證據可資證明被告涉有公訴人所
      指此部分之普通竊盜犯行，不能證明被告此部分之犯罪，
      原應為無罪之諭知，惟公訴人認被告此部分犯行與前揭論
      罪科刑部分，有實質上一罪關係，爰不另為無罪之諭知，
      附此敘明。
據上論斷，應依刑事訴訟法第二百九十九條第一項前段，刑法第
三百零六條第一項、第三百二十條第一項、第五十五條、第四十
一條第一項前段，罰金罰鍰提高標準條例第一條前段、第二條，
判決如主文。
本案經檢察官甲○○到庭執行職務。
中　　華　　民　　國　　94　　年　　12　　月　　30　　日
　　　　　　　　　刑事第五庭    審判長法　官  鄧希賢
　                                    法  官  包梅真
                                      法  官  張銘晃
以上正本證明與原本無異。
如不服本判決應於送達後10日內向本院提出上訴狀。
                                      書記官  林憶梅
中　　華　　民　　國　　94　　年　　12　　月　　30　　日
附錄本案論罪科刑法條全文：
中華民國刑法第306條
無故侵入他人住宅、建築物或附連圍繞之土地或船艦者，處 1 年
以下有期徒刑、拘役或 300 元以下罰金。
無故隱匿其內，或受退去之要求而仍留滯者，亦同。
中華民國刑法第320條
意圖為自己或第三人不法之所有，而竊取他人之動產者，為竊盜
罪，處 5 年以下有期徒刑、拘役或 500 元以下罰金。
意圖為自己或第三人不法之利益，而竊佔他人之不動產者，依前
項之規定處斷。
前二項之未遂犯罰之
